【裁判字號】    97,審聲,169
【裁判日期】    970124
【裁判案由】    返還擔保金
【裁判全文】
臺灣高雄地方法院民事裁定             97年度審聲字第169號
聲  請  人  仲幸電子股份有限公司
法定代理人  甲○○
相  對  人  勝華科技股份有限公司
                        10號.
法定代理人  乙○○
                        9之2.
當人事間聲請返還擔保金事件，本院裁定如下：
    主  文
本院九十一年度存字第二二一九號提存事件聲請人所提存之擔保
金新台幣壹佰貳拾捌萬陸仟伍佰貳拾元，准予返還。
本院九十五年度存字第三七一號提存事件聲請人所提存之擔保金
新台幣陸拾伍萬柒仟玖佰壹拾參元，准予返還。
    理  由
一、按供擔保人證明受擔保利益人同意返還者，法院應依供擔保
    人之聲請，以裁定命返還其提存物，民事訴訟法第104 條第
    1 項第2 款定有明文。
二、聲請意旨略以：聲請人與相對人間請求給付貨款事件，聲請
    人前遵本院民國90年度全字第5660號民事裁定，為擔保免為
    假扣押，曾提供新台幣（下同）3,036,520 元為擔保金，並
    以本院91年度存字第2219號提存事件提存在案。嗣相對人另
    就該給付貨款事件聲請強制執行（本院94年度執字第64393
    號），聲請人為停止該執行程序，前遵本院94年度聲字第19
    72號民事裁定，另提供657,913 元為擔保金，並以本院95年
    度存字第371 號提存事件提存在案。茲聲請人主張因該事件
    業經兩造於96年12月3 日在臺灣高等法院高雄分院96年度上
    字第15號債務人異議之訴事件達成訴訟上和解，和解內容為
    聲請人同意給付相對人由相對人自91年度存字第2219號提存
    事件之擔保金取償1,750,000 元，相對人就餘額部分則同意
    聲請人取回，另亦同意聲請人取回本院95年度存字第371 號
    提存事件之提存物；相對人並已於96年12 月25 日經本院核
    發收取命令收取完畢，故91年度存字第2219號提存事件之擔
    保金所餘1,286,520 元部分（即3,036,520-1,750,000=1,28
    6,520） ，及95年度存第371 號提存事件之提存物，爰依法
    聲請返還擔保金等語。
三、經查，聲請人主張之前開事實，業據其提出臺灣高等法院高
    雄分院96年度上字第15號和解筆錄為證，並經本院依職權調
    取本院91年度存字第2219號、95年度存字第371 號提存卷查
    明屬實。從而，聲請人聲請返還上開擔保金，自無不合，應
    予准許。
四、依民事訴訟法第104 條第1 項第1 款、第106 條前段，裁定
    如主文。
中    華    民    國    97    年    1     月    24    日
                  民事第二庭  法  官   甯馨
正本證明與原本無異。
如不服本裁定應於送達10日內向本院提出抗告狀，並繳納裁判費
新台幣1,000元。
中    華    民    國    97    年    1     月    28    日
                                書記官  陳心儀


司法院資訊處製作；財團法人民間司法改革基金會備份。
